臺灣新北地方法院民事裁定
109年度訴字第1361號
上  訴  人
即  被  告  兆豐國際商業銀行股份有限公司

法定代理人  張兆順  


被  上訴人
即  原  告  潘天龍  

上列當事人間請求第三人異議之訴事件，上訴人對於中華民國11
1年4月11日本院109年度訴字第1361號第一審判決提起上訴，本
院裁定如下：
    主  文
上訴人應於收受本裁定正本之日起五日內，繳納第二審裁判費新
臺幣陸萬陸仟伍佰肆拾參元，並提出上訴理由狀繕本，逾期未補
正，即駁回上訴。
    理  由
一、按因財產權而提起民事訴訟，應依民事訴訟法第77條之13、
    第77條之27規定繳納裁判費；因財產權而向第二審法院上訴
    ，應依同法第77條之13、第77條之16、第77條之27規定繳納
    裁判費，此為起訴、上訴必備之程式；又上訴不合程式或有
    其他不合法之情形而可以補正者，原第一審法院應定期間命
    其補正，同法第441條第1項第3款、第442條第2項前段分別
    定有明文。 
二、查被上訴人於原審起訴請求確認坐落於新北市○○區○○段000
    地號土地上如新北市新莊區地政事務所於民國109年10月26
    日土地複丈成果圖所示暫編地號283⑴、面積46.36平方公尺
    之未辦保存登記建物為被上訴人所有，並就本院106年度司
    執字第77798號上訴人即債權人與訴外人潘春生清償票款強
    制執行事件，對上開未辦保存登記建物所為之強制執行程序
    應予撤銷。查，上開未辦保存登記建物前經本院執行處囑託
    鑑定之價值為新臺幣（下同）437萬3340 元，有建物鑑定表
    在卷可稽，又上訴人兆豐國際商業銀行於原審主張上開未辦
    保存登記建物之所有權屬主建物所有權人所有，且已與主建
    物合併設定第二順位抵押權予上訴人，而上訴人所欲實現之
    債權金額高於上開未辦保存登記建物金額，故本件上訴人之
    上訴利益即核定為新臺幣（下同）437萬3340元，應徵第二
    審裁判費6萬6543元，未據上訴人繳納。茲依民事訴訟法第4
    42條第2項規定，限上訴人於收受本裁定送達之日起5日內如
    數向本院繳納，逾期即駁回其上訴。又上訴人所提出之民事
    聲明上訴狀，未具上訴理由，併依上開規定命上訴人於上開
    期間內補正。另請併依民事訴訟法第441條之規定，提出上
    訴理由狀繕本，特此裁定。
中　　華　　民　　國　　111 　年　　6 　　月　　8 　　日
                  民事第五庭    法　官　曹惠玲
以上正本係照原本作成。
本裁定關於訴訟標的價額核定之部分如有不服，得於裁定送達後
10日內向本院提出抗告狀，並應繳納抗告費新臺幣1,000 元；命
補裁判費之部分，不得抗告。
中　　華　　民　　國　　111 　年　　6 　　月　　8 　　日
                                書記官  董怡彤